【裁判字號】    89,易,5150
【裁判日期】    900131
【裁判案由】    恐嚇
【裁判全文】
臺灣高雄地方法院刑事判決                        八十九年度易字第五一五號
    公  訴  人  臺灣高雄地方法院檢察署檢察官
    被      告  甲○○
右列被告因恐嚇案件，經檢察官提起公訴（八十九年度偵字第一七六三九號），本院
判決如左：
    主  文
胡曜宇連續以加害生命之事，恐嚇他人致生危害於安全，處拘役肆拾日，如易科罰金
，以參佰元折算壹日。
    事  實
一、胡曜宇因其妻柯來秀與乙○○○之夫劉清全之車禍糾紛，多次調解未成，心生不
    滿，竟基於概括之犯意，自民國八十九年六月廿八日零時起至同年七月廿七日止
    ，連續冒用邱萬財名義打一百多通電話給乙○○○，以加害生命之事，恫稱：「
    叫你兒子出門眼睛放亮，小心點，要殺你全家」等語，使乙○○○心生畏懼，致
    生危害於安全。
二、案經乙○○○訴由高雄市政府警察局楠梓分局報請台灣高雄地方法院檢察署檢察
    官偵查起訴。
    理  由
一、訊據被告胡曜宇坦承於前述時間冒用邱萬財打一百多通予乙○○○，並於電話中
    恐嚇告訴人乙○○○之子出門眼睛放亮，要小心，惟辯稱並未恐嚇要殺告訴人全
    家云云。然查，右揭事實業經告訴人乙○○○迭於警、偵訊及本院審理時堅指不
    移，並有錄音帶一捲可資佐證，經本院審理時當庭播放錄音帶，被告亦承認係其
    與告訴人間之電話對話，足見被告所辯要屬避重就輕之詞，無足採取，事證明確
    ，被告犯行堪以認定。
二、按被告以上開言詞恐嚇告訴人，客觀上足以對告訴人構成威脅，已致告訴人生活
    狀態陷於危險不安之境，核被告所為係犯刑法第三百零五條之罪。被告先後多次
    犯行，時間緊接，犯罪構成要件相同，顯係基於概括犯意反覆為之，應依連續犯
    之規定論以一罪，並依法加重其刑。爰審酌被告前無犯罪前科，有本院被告院內
    索引卡紀錄表、台灣高等法院被告全國前案紀錄表可考，素行尚稱良好，其因其
    妻與告訴人之夫間之車禍糾紛，多次調解未成，心生不滿，而多次以電話恐嚇告
    訴人，並斟酌其上述犯罪後態度等一切情狀，量處如主文所示之刑，並諭知易科
    罰金之折算標準，以資懲儆。
據上論斷，應依刑事訴訟法第二百九十九條第一項前段，刑法第五十六條、第三百零
五條、第四十一條，罰金罰鍰提高標準條例第一條前段、第二條，判決如主文。
本案經檢察官陳宗吟到庭執行職務。
中      華      民      國      九十      年      一    月    三十一    日
                                  臺灣高雄地方法院刑事庭
                                      法  官    郭錦茂
右正本證明與原本無異。
如不服本判決，應於判決送達後十日內，向本院提出上訴狀。
                                      書記官    賴佳慧
中    華    民    國      九十      年      二      月      五      日
附錄本判決論罪科刑法條：
刑法第三百零五條：
  以加害生命、身體、自由、名譽、財產之事，恐嚇他人致生危害於安全者，處二年
  以下有期徒刑、拘役或三百元以下罰金。


司法院資訊處製作；財團法人民間司法改革基金會備份。
